最　高　行　政　法　院　裁　定
                                     100年度裁字第2528號
上  訴  人　黃進郎
被 上訴 人　財政部臺灣省南區國稅局
代　表　人　許春安
上列當事人間綜合所得稅事件，上訴人對於中華民國100年7月15
日高雄高等行政法院100年度再字第3號判決，提起上訴，本院裁
定如下：
　　主  文
上訴駁回。
上訴審訴訟費用由上訴人負擔。
　　理  由
一、按對於高等行政法院判決之上訴，非以其違背法令為理由，
    不得為之，行政訴訟法第242條定有明文。依同法第243條第
    1項規定，判決不適用法規或適用不當者，為違背法令；而
    判決有同條第2項所列各款情形之一者，為當然違背法令。
    是當事人對於高等行政法院判決上訴，如依行政訴訟法第24
    3條第1項規定，以高等行政法院判決有不適用法規或適用不
    當為理由時，其上訴狀或理由書應有具體之指摘，並揭示該
    法規之條項或其內容；若係成文法以外之法則，應揭示該法
    則之旨趣；倘為司法院解釋或本院之判例，則應揭示該判解
    之字號或其內容。如以行政訴訟法第243條第2項所列各款情
    形為理由時，其上訴狀或理由書，應揭示合於該條項各款之
    事實。上訴狀或理由書如未依此項方法表明，或其所表明者
    與上開法條規定不合時，即難認為已對高等行政法院判決之
    違背法令有具體之指摘，其上訴自難認為合法。
二、本件上訴人民國89年度綜合所得稅結算申報，自行申報綜合
    所得稅總額新臺幣（下同）695,801元，經被上訴人查得其
    漏報租賃所得計171,925元，復經法務部調查局台南市調查
    站（下稱台南市調查站）查獲其89年度因參與投資「台南市
    和順寮農場區段徵收公共工程」（下稱和順寮工程），於工
    程未完工，正式結算損益前，先由投資入約定從每期收取之
    工程款中，提列一定比例之金額，先分配予各投資人之所得
    ，上訴人亦獲分配有該所得，涉嫌短漏報其他所得32,625,7
    14元，通報被上訴人審理結果，乃併計核定上訴人89年度綜
    合所得總額33,493,440元，除發單補徵稅額12,466,911元外
    ，並按所漏稅額12,377,316元處以0.5倍之罰鍰計6,188,600
    元（計至百元止）。上訴人不服，就其他所得及罰鍰部分，
    申經復查，未獲變更；提起訴願，亦遭決定駁回；提起行政
    訴訟，經原審以95年度訴字第1063號判決將其訴駁回，上訴
    人不服，提起上訴，由本院將原判決廢棄，發回原審法院更
    為審理；原審法院復以98年度訴更一字第15號判決（下稱原
    確定判決）駁回上訴人之訴而告確定；上訴人以其於99年12
    月13日獲被上訴人台南市分局南區國稅法二字第0990050482
    號復查決定書(下稱另案復查決定)，對於同一工程「和順寮
    農場土地重劃公共工程」94年度綜合所得稅事件於決定書中
    認定整個工程並無盈餘，故追減原核定之其他所得為0元，
    並撤銷罰鍰處分，認原確定判決有行政訴訟法第273條第1項
    第13款再審事由而提起再審之訴，原審法院100年度再字第
    1374號判決(下稱原審判決)則以：上訴人並未提出新事證，
    且另案復查決定亦認上訴人於89年度有其他所得32,625,714
    元之事實；再以上訴人所提另案復查決定書係上訴人不服其
    94年度綜合所得稅結算申報，被上訴人所為核定處分及罰鍰
    處分，依法申請復查，經被上訴人依訴外人亦慶營造有限公
    司歷年營利事業所得稅核定及上訴人每期自工程款中預先取
    回之投資利潤等重新核算所為之決定，從而核減其94年度其
    他所得24,747,359元並撤銷罰鍰處分，並不影響本件原確定
    判決事實之認定及法律適用，亦即上訴人所提另案復查決定
    縱經認定，亦無從為上訴人有利之認定為由，駁回再審之訴
    ，上訴人不服，提起本件上訴，主張：另案復查決定已認定
    亦慶營造有限公司各年度並無盈餘可供分配予上訴人，原確
    定判決就此足以影響於判決之重要證物漏未審酌，且未依職
    權調查證據並依法審判，原審判決自有不適用法規及適用不
    當之違法等語。上訴意旨雖以原審判決違背法令為由，惟核
    其上訴理由，係就原審取捨證據、認定事實之職權行使，指
    摘其為不當，並就原審已論斷者，泛言未論斷，或就原審所
    為論斷，泛言其論斷矛盾，而非具體表明合於不適用法規、
    適用法規不當、或行政訴訟法第243條第2項所列各款之情形
    ，難認對該判決之如何違背法令已有具體之指摘。依首開規
    定及說明，應認其上訴為不合法。
三、據上論結，本件上訴為不合法。依行政訴訟法第249條第1項
    前段、第104條、民事訴訟法第95條、第78條，裁定如主文
    。
中　　華　　民　　國　　100　 年　　11　　月　　3　　 日
                    最高行政法院第五庭
                        審判長法官　黃　合　文
                              法官　鄭　忠　仁
                              法官　劉　介　中
                              法官　帥　嘉　寶
                              法官　陳　鴻　斌

以  上  正  本  證  明  與  原  本  無  異
中　　華　　民　　國　　100　 年　　11　　月　　3　　 日
　　　　　　　　　　　　　　　書記官　王　福　瀛